【裁判字號】    97,訴,2563
【裁判日期】    981022
【裁判案由】    土地增值稅
【裁判全文】
臺北高等行政法院裁定
                                      97年度訴字第2563號
原      告  歌林開發股份有限公司
代  表  人  甲○○
訴訟代理人  吳欣亮會計師
被      告  臺北縣政府稅捐稽徵處
代  表  人  丁○○（代理處長）.
訴訟代理人  丙○○
            乙○○
上列當事人間土地增值稅事件，原告不服台北縣政府中華民國97
年8月27日北府訴決字第0970091276號訴願決定，提起行政訴訟
，本院裁定如下：
    主  文
本院於中華民國98年3月31日所為之停止訴訟程序裁定撤銷。
    理  由
一、按停止訴訟程序之裁定，法院得依聲請或依職權撤銷之，民
    事訴訟法第186條定有明文。此並為行政訴訟法第186條所準
    用。
二、緣訴外人歌林股份有限公司（以下簡稱歌林公司）前於92年
    12月19日辦理企業分割，向被告申報移轉坐落台北縣新莊市
    ○○段515-1地號等34筆土地（其中新莊市○○段265、266-
    3、267-3、488-1、488-4地號等5筆土地為生態綠地，以下
    簡稱系爭5筆生態綠地）依企業併購法第34條第1項第5款規
    定記存土地增值稅，經被告於92年12月26日以北稅莊 (二)
    字第0920044429號函核准，准由分割後之原告於再移轉該土
    地時與該次再移轉之土地增值稅分別計算，一併繳納。嗣原
    告於96年4月26日依土地稅法第28條但書規定，申報贈與移
    轉坐落台北縣新莊市○○段265地號等31筆土地，被告乃依
    企業併購法第34條第1項第5款規定，於96年5月16日以北稅
    莊(一)字第0960016410號函通知原告繳納原記存之土地增值
    稅，原告對該補徵系爭5筆生態綠地經核定記存之土地增值
    稅新臺幣（下同）53,815,409元之部分不服，申請復查，未
    獲准變更，提起訴願，亦遭決定駁回，遂向本院提起行政訴
    訟。
三、本院前以本件原告與歌林公司前於92年12月19日辦理企業分
    割，向被告申報移轉坐落台北縣新莊市○○段515-1地號等
    34筆土地，申請依企業併購法第34條第1項第5款規定記存土
    地增值稅，經被告於92年12月26日以北稅莊（二）字第
    0920044429號函核准，准由分割後之原告於再移轉該土地時
    與該次再移轉之土地增值稅分別計算，一併繳納。嗣原告及
    歌林公司於95年1月25日，以系爭5筆生態綠地及坐落台北縣
    新莊市○○段265-3、266-4、267-1、268-1、298-1、515-3
    地號等6筆土地為道路用地，均為公共設施保留地為由，向
    被告所屬新莊分處申請按土地稅法第39條第2項規定免徵土
    地增值稅，並將該11筆土地原所核課之土地增值稅自記存之
    增值稅額中扣除，經該分處審核結果，以原告及歌林公司所
    請，僅其中新莊市○○段267-1、268-1及298-1地號等3筆道
    路用地符合免徵規定，其餘8筆則未符免徵規定，乃以95年4
    月24日北稅莊一字第0950011663號函覆。原告及歌林公司就
    系爭5筆土地遭否准免稅部分不服，提起訴願，亦遭決定駁
    回，遂向本院提起行政訴訟，經本院於96年8月23日以95年
    度訴字第4405號判決「訴願決定及原處分關於否准原告歌林
    開發股份有限公司就坐落臺北縣新莊市○○段265、266-3、
    267-3、267-3、488-1、488-4地號等5筆生態綠地免徵土地
    增值稅之申請部份，均撤銷。被告應對於原告歌林開發股份
    有限公司就上揭5筆生態綠地之申請案，作成准予免徵土地
    增值稅之行政處分。原告歌林股份有限公司之訴駁回。訴訟
    費用由原告歌林股份有限公司及被告各負擔二分之一。」在
    案。被告就系爭5筆生態綠地免徵土地增值稅部分不服，提
    起上訴，刻正由最高行政法院審理中。第以本件原告是否有
    繳納系爭土地之土地增值稅之義務，端視系爭土地得否依相
    關法律規定免徵土地增值稅而定，是原告與歌林公司及被告
    間上開土地增值稅法事件（本院95年度訴字第4405號）即牽
    涉本件行政訴訟之裁判，堪以認定。是以，本件核有停止本
    件訴訟程序之必要，經於98年3月31日裁定命本件於本院95
    年度訴字第4405號原告及歌林公司與被告間土地增值稅事件
    之行政訴訟終結前停止訴訟程序。
四、經查，本院95年度訴字第4405號原告及歌林公司與被告間土
    地增值稅事件之行政訴訟業經最高行政法院於98年9月16日
    以98年度判字第1040號判決「原判決關於撤銷訴願決定及原
    處分（即有關否准被上訴人就坐落臺北縣新莊市○○段265
    、266-3、267-3、488-1、488-4地號等5筆生態綠地免徵土
    地增值稅之申請部分），並命上訴人另為准予被上訴人就上
    揭5筆生態綠地免徵土地增值稅之行政處分暨該訴訟費用部
    分均廢棄。廢棄部分被上訴人在第一審之訴駁回。廢棄部分
    第一審及上訴審訴訟費用由被上訴人負擔。」，有最高行政
    法院98年度判字第1040號判決正本影本1份附卷可稽。從而
    本件停止訴訟原因已不存在，自應依職權撤銷停止訴訟程序
    之裁定。
五、依行政訴訟法第186條準用民事訴訟法第186條，裁定如主文
    。
中    華    民    國    98    年    10    月    22    日
                    臺北高等行政法院第六庭
                              審判長法  官  闕  銘  富
                                    法  官  許  瑞  助
                                    法  官  林  育  如
上為正本係照原本作成。
不得聲明不服。
中    華    民    國    98    年    10    月    22    日
                                    書記官  劉  育  伶


司法院資訊處製作；財團法人民間司法改革基金會備份。
